【裁判字號】    98,交抗,2946
【裁判日期】    981225
【裁判案由】    違反道路交通管理處罰條例
【裁判全文】
臺灣高等法院刑事裁定                98年度交抗字第2946號
抗  告  人
即受處分人  甲○○
上列抗告人即受處分人因違反道路交通管理處罰條例案件，不服
臺灣士林地方法院所為中華民國98年11月13日98年度交聲字第13
73號裁定（原處分案號：北市裁罰字第裁22-C00000000號裁決書
），提起抗告，本院裁定如下：
    主    文
抗告駁回。
    理    由
一、按「汽車（含機器腳踏車及機車）駕駛人，行經有燈光號誌
    管制之交岔路口闖紅燈者，處新臺幣（下同）1,800 元以上
    5,400 元以下罰鍰」；「汽車駕駛人有左列各款所列條款之
    一者，除依原條款處罰鍰外，並予記點：三、有第43條、第
    53條或第54 條情形之一者，各記違規點數3點」，道路交通
    管理處罰條例第53條第1 項、第63條第1項第3款分別定有明
    文。
二、原處分意旨略以：抗告人即受處分人甲○○於民國98年8 月
    2日21時10分許，騎乘車號AQG-668號重型機車，行經臺北縣
    板橋市○○路○段47 巷口，因有「駕車行經有燈光號誌管制
    之交岔路口闖紅燈」之違規行為，為臺北縣政府警察局海山
    分局江翠派出所（下稱原舉發機關）警員，當場掣發北縣警
    交大字第C00000000 號舉發違反道路交通管理事件通知單，
    受處分人不服提出申訴，原處分機關臺北市交通事件裁決所
    函請原舉發機關查明，經函覆後，原處分機關以受處分人違
    規事證明確，於98年10月9日以北市裁罰字第裁22-C0000000
    0號裁決書，依道路交通管理處罰條例第53條第1項、第63條
    第1項第3款等規定，裁處受處分人罰鍰1,800 元、記違規點
    數3 點。受處分人不服聲明異議，經原審調查後仍認受處分
    人確有闖紅燈之違規事實，而駁回其異議之聲明。
三、抗告意旨略以：受處分人確實沒有闖紅燈，並願接受測謊以
    證明其所陳述為真正；又員警就掣發交通管理事件通知單之
    地點從受處分人於等紅燈處遭受盤查更改為行進中攔停，及
    員警所繪製之現場平面圖亦與現況不符；另交通管理事件通
    知單上所載之應到案日期錯誤，爰聲請撤銷原裁定等語。
四、經查：
  (一)受處分人於98年8 月2日21時10分許，騎乘車號AQG-668號重
    型機車，行經臺北縣板橋市○○路○段47 巷口，經警以有闖
    紅燈違規行為而逕行舉發之情事，有北縣警交大字第C00000
    000 號舉發違反道路交通管理事件通知單、原處分機關之北
    市裁罰字第裁22-C00000000號裁決書、原舉發機關98年8月3
    1日北縣警海交裁字第0980034898號函，暨原處分機關98年9
    月9日北市裁申字第09839939400號函各1 份在卷可稽（見原
    審卷第8-14頁）。
  (二)受處分人抗告意旨否認有闖紅燈之違規行為，並稱警察取締
    有誤等語。惟證人即舉發員警張正傑於原審到庭結證稱：當
    時在臺北縣板橋市○○路○段47 巷口執行路檢勤務，看到受
    處分人沿著雙十路2段由東向西行進，至雙十路2段47巷口時
    ，因為受處分人闖紅燈（即其所繪製現場平面圖編號一的號
    誌燈），而將受處分人攔下來，其當初有請受處分人回頭看
    一下後面都是紅燈，然受處分人已闖越了第一個紅燈，並且
    其當時係待紅燈之後，經過3 秒鐘，才過去攔停等語（見原
    審卷第18-21頁），並提出本件爭執路口燈號之夜間照片4幀
    及其所繪製現場平面圖一紙為證（見原審卷第26-28頁）。
    復查北縣警交大字第C00000000 號舉發違反道路交通管理事
    件通知單上所載違規地點係板橋市○○路○段47 巷口與雙十
    路2 段，實與證人張正傑於原審所述其攔下受處分人之地點
    無異。又受處分人於原審陳稱：「我通過第一個紅綠燈的時
    候應該還是黃燈，還沒有通過第二個號誌燈的時候，是黃燈
    變紅燈」，足認受處分人遭舉發當時，交通號誌之燈號確時
    已為紅燈，核與證人張正傑證稱：受處分人遭舉發處路口之
    號誌燈號即現場平面圖編號一至四的號誌變化情形，均係一
    次同時變化等語並無不符。至於受處分人通過第一個交通號
    誌時，該號誌是否已經變成紅燈，則證人張正傑對於舉發過
    程指述甚詳，明確清楚指明受處分人當時駕駛機車行駛之路
    口所應遵守之燈光號誌位置及燈號為何，顯然其對舉發經過
    確有深刻記憶無訛；參以依卷附證人張正傑所提現場照片所
    示，證人張正傑值勤位置距離受處分人遭舉發闖紅燈之路口
    不遠，其對於路口燈號變化及行車狀況應可充分掌握無訛，
    故證人張正傑對於受處分人之違規情節，應無誤看或誤為判
    斷之可能。況且證人張正傑係依法執行職務之公務員，與受
    處分人間素不相識且亦無宿怨嫌隙，堪信證人張正傑應無甘
    冒偽證罪刑責風險而設詞構陷受處分人之理，是以員警張正
    傑之證述應可採信。抗告意旨稱員警執行取締有誤，顯不可
    採。至抗告意旨請求測謊乙節，按測謊為參酌資料，並不足
    以直接證明事實，況本件事證已明，核無必要。又關於交通
    管理事件通知單上所載之應到案日期錯誤部份，原舉發機關
    已於98年8 月31日北縣警海交裁字第0980034898號函中致歉
    並敘明後續裁罰等事宜。
五、綜上所述，本件受處分人於上揭時地騎乘車號AQG-668 號重
    型機車有「駕車行經有燈光號誌管制之交岔路口闖紅燈」之
    違規事由，堪予認定。原處分機關依據道路交通管理處罰條
    例第53條第1 項、第63條第1項第3款規定，依法裁處受處分
    人罰鍰1,800元、記違規點數3點，核無不當，原審法院調查
    後亦同此認定，而駁回其異議之聲明，認事用法並無違誤。
    受處分人猶執陳詞，提起本件抗告，受處分人之辯解實無可
    採。是本件抗告為無理由，應駁回之。
據上論斷，依道路交通管理處罰條例第89條、道路交通案件處理
辦法第26條、刑事訴訟法第412條，裁定如主文。
中    華    民    國    98    年    12    月    25    日
                  刑事第五庭  審判長 法  官  高明哲
                                     法  官  高玉舜
                                     法  官  劉秉鑫
以上正本證明與原本無異。
不得再抗告。
                                     書記官  蔡宜蓁
中    華    民    國    98    年    12    月    30    日


司法院資訊處製作；財團法人民間司法改革基金會備份。
